【裁判字號】    89,竹簡,382
【裁判日期】    890915
【裁判案由】    損害賠償
【裁判全文】
臺灣新竹地方法院民事判決  八十九年度竹簡字第三八二號
    原      告  友聯產物保險股份有限公司
                              .
    法定代理人  甲○○      住台北市○○○路○段二一九號十二樓
    訴訟代理人  乙○○      住台北市○○○路○段二一九號十二樓
    被      告  丙○○      住台北縣板橋市○○里○○路○段八四號
右當事人間損害賠償事件，本院判決如左：
    主      文
原告之訴及假執行之聲請均駁回。
訴訟費用由原告負擔。
    事      實
甲、原告方面：
一、聲明：
  （一）被告應給付原告新台幣（下同）壹拾萬零捌元整及自起訴狀繕本送達之翌日
        起至清償日止按年利率百分之五計算之利息。
  （二）訴訟費用由被告負擔。
  （三）願供擔保宣告假執行。
二、陳述：
  （一）丁○○係丙○○冒名應訊，起訴之被告僅一人即被告丙○○
  （二）查被告於八十七年九月十七日駕駛車號ＡＯ－１９９０自小客車在新竹市○
        ○街１６４號處，因酗酒駕車撞損原告所承保孔德成所有之車號Ｒ４－２７
        ００自小客車，案經新竹市第一分局劉金成警員處理，被告應負完全肇事責
        任。
  （三）該受損車送交新苗汽車企業股份有限公司估修，其中工資三九七五０元，材
        料費六一０八八元，合計一００八三八元，前開修理費業經原告本於保險責
        任賠付並依保險法第五十三條第一項取得法定代位求償之權，有理賠計算書
        、行車執照、統一發票及估價單可稽，並依民法第一百八十四條及一百八十
        五條之規定請求。
乙、被告方面：本件未經言詞辯論，被告亦未提出任何聲明或陳述。
    理      由
一、按原告之訴，依其所訴之事實，在法律上顯無理由者，法院得不經言詞辯論，逕
    以判決駁回之，民事訴訟法第二百四十九條第二項定有明文。本件原告起訴主張
    被告於民國（下同）八十七年九月十七日駕駛車號ＡＯ一九九０號自小客車在新
    竹市水田一六四號，因酗酒過失撞損原告所承保訴外人孔德成所有之車號Ｒ４二
    七００號自小客車，該受損車經估修，合計十萬八百三十八元，原告業已賠付，
    並依保險法第五十三條第一項取得法定代位求償權，爰依民法第一百八十四條起
    訴云云。
二、按保險法上之保險人代位求償權，雖係法定代位之一種，然亦屬債權讓與之一種
    ，關於民法上債權讓與之規定亦應準用之列。依民法第二百九十七條之規定，債
    權之讓與，非經讓與人或受讓人通知債務人，對債務人不生效力。查原告雖於八
    十八年二月二十三日賠付第三人時而取得代位求償權，惟原告訴訟代理人於本院
    八十九年九月十四日言詞辯論時，自陳：事實上並無丁○○其人，並未能通知被
    告丙○○本件債權業已讓與等語，從而原告主張以保險法第五十三條第一項請求
    被告損害賠償為無理由，應予駁回，其假執行之聲請亦失所附麗，應併予駁回，
    並不經言詞辯論而為之。
三、依民事訴訟法第二百四十九條第二項、第七十八條判決如主文。
中      華      民      國    八十九    年      九    月    十五    日
                                  臺灣新竹地方法院民事第一庭
                                      法      官  許  翠  玲
右為正本係照原本作成。
如對本判決上訴，須於判決送達廿日內向本院提出上訴狀。
~B法院書記官  鄭敏郎
中      華      民      國    八十九    年      九    月    十五    日


司法院資訊處製作；財團法人民間司法改革基金會備份。
